---
# General Settings
title: Encuesta
format: html
echo: false
warning: false

# Theme Settings
theme: custom.scss
barposition: top
barcolor: "#8655AA"
linkcolor: "#8655AA"

# Survey Settings
use-cookies: false
auto-scroll: true
rate-survey: false
system-language: es
highlight-unanswered: true
highlight-color: purple
capture-metadata: false
all-questions-required: true
---

```{r}
library(surveydown)
```

::: {.sd_page id=welcome}

# Grupo de usuarios/as de R

Esta encuesta es para explorar interés en organizar un **grupo de usuarias/os de R** en Santiago y/o Chile.

Los datos de caracterización sólo se usarán para identificar el interés, y ni los nombres ni los correos electrónicos serán compartidos con nadie.

Solamente se te contactará por correo si das el consentimiento explícito en la siguiente página.

Cualquier duda o consulta puedes hacerla [aquí.](https://bastianolea.rbind.io/contacto/)


### Preguntas de caracterización

```{r}
sd_question(
  type  = "text",
  id    = "nombre",
  placeholder = "Nombre",
  label = "Nombre"
)
```

```{r}
sd_question(
  type  = 'mc',
  id    = 'genero',
  label = "Género",
  option = c("Femenino", "No binario", "Masculino", "Prefiero no decirlo")
)
```

```{r}
sd_question(
  type  = "numeric",
  id    = "edad",
  placeholder = "Edad",
  label = "Edad"
)
```

```{r}
sd_question(
  type  = 'select',
  id    = 'region',
  label = "¿En qué región de Chile vives?",
  direction = "vertical", 
  placeholder = "Selecciona tu región",
  selected = "Metropolitana de Santiago", 
  option = c("Arica y Parinacota", 
             "Tarapacá", 
             "Antofagasta", 
             "Atacama", 
             "Coquimbo", 
             "Valparaíso", 
             "Metropolitana de Santiago", 
             "O'Higgins", 
             "Maule", 
             "Ñuble", 
             "Biobío", 
             "La Araucanía", 
             "Los Ríos", 
             "Los Lagos", 
             "Aysén", 
             "Magallanes",
             "Fuera de Chile")
)
```



```{r}
sd_nav(page_next = 'page2', show_prev = FALSE)
```

:::

::: {.sd_page id=page2}

### Preguntas sobre R
.

```{r}
sd_question(
  type  = 'mc',
  id    = 'frecuencia',
  label = "¿Con qué frecuencia usas R?",
  option = c("Diariamente", "Semanalmente", "Mensualmente", "Rara vez", "Nunca")
)
```


```{r}
sd_question(
  type  = 'mc_buttons',
  id    = 'nivel',
  label = "¿Cuál es tu nivel de conocimientos en R?",
  option = c(
    "Nulo",
    "Principiante",
    "Intermedio",
    "Avanzado",
    "Experto"
  )
)
```

```{r}
sd_question(
  type  = 'mc_multiple_buttons',
  id    = 'areas',
  label = "¿En qué áreas usas/usarías R? Selecciona las que apliquen.",
  option = c(
    "Ciencias naturales",
    "Ciencias sociales",
    "Ciencia de datos",
    "Estadísticas",
    "Economía/finanzas",
    "Geografía",
    "Informática",
    "Salud",
    "Educación",
    "Otras"
  )
)
```


:::

::: {.sd_page id=page3}

### Preguntas sobre participación

```{r}
sd_question(
  type  = 'mc_multiple',
  id    = 'asistencia',
  label = "¿Preferirías asistir presencial o remotamente? Marca las que correspondan.",
  option = c("Presencial", "Remoto")
)
```


```{r}
sd_question(
  type  = 'mc',
  id    = 'coordinacion',
  label = "¿Te interesaría participar de la coordinación del grupo?",
  option = c('Sí' = 'si', 'No' = 'no')
)
```

```{r}
sd_question(
  type  = 'mc',
  id    = 'contacto',
  label = "¿Deseas que te contactemos para futuras reuniones? (solamente se te contactará para fines de participar en el grupo)",
  option = c('Sí' = 'si', 'No' = 'no')
)
```


```{r}
sd_question(
  type  = "text",
  id    = "correo",
  placeholder = "tu@correo.com",
  label = "Correo electrónico"
)
```

:::

::: {.sd_page id=end}

## Gracias 💜

¡Muchas gracias por tu interés! Cualquier cosa puedes [contactarme](https://bastianolea.rbind.io/contacto/).


```{r}
sd_close()
```

<br>
<br>

Esta encuesta fue hecha en R con [`{surveydown}`](https://bastianolea.rbind.io/blog/surveydown_encuestas/)

:::
